【裁判字號】    99,審易,1110
【裁判日期】    990430
【裁判案由】    竊盜
【裁判全文】
臺灣高雄地方法院刑事判決            99年度審易字第1110號
公  訴  人  臺灣高雄地方法院檢察署檢察官
被      告  甲○○
            乙○○
上列被告因竊盜案件，經檢察官提起公訴（99年度偵字第1318號
），被告就被訴事實為有罪陳述，經本院告知簡式審判程序意旨
，並聽取公訴人及被告之意見後，裁定依簡式審判程序審理，判
決如下：
    主  文
甲○○共同犯攜帶兇器竊盜罪，處有期徒刑柒月。緩刑貳年，並
應向檢察官指定之公益團體、地方自治團體或社區提供肆拾小時
之義務勞務。緩刑期間付保護管束。扣案之尖嘴鉗、斜口鉗、鐵
鎚及活動扳手各壹支，均沒收。
乙○○共同犯攜帶兇器竊盜罪，處有期徒刑柒月。緩刑貳年，並
應向檢察官指定之公益團體、地方自治團體或社區提供肆拾小時
之義務勞務。緩刑期間付保護管束。扣案之尖嘴鉗、斜口鉗、鐵
鎚及活動扳手各壹支，均沒收。
    事  實
一、甲○○與乙○○共同意圖為自己不法所有之犯意聯絡，於民
    國98年12月29日上午8 時許，先由乙○○持其所有、客觀上
    足以對人之生命身體安全構成危險，可為兇器之尖嘴鉗、斜
    口鉗、鐵鎚及活動扳手各1 支，前往高雄縣湖內鄉○○路○
    段90號福群企業有限公司內，下手竊取廢鐵14公斤及電線6
    公斤（價值共約新臺幣600 元），甲○○則隨後於同日上午
    9 時許，騎乘車牌號碼FX3-171 號重型機車到場並在旁協助
    裝運，得手後2 人正擬騎乘上開機車離去之際，為警當場查
    獲，並扣得上開尖嘴鉗、斜口鉗、鐵鎚及活動扳手各1 支。
二、案經高雄縣政府警察局湖內分局報告臺灣高雄地方法院檢察
    署檢察官偵查起訴。
    理  由
一、本件被告甲○○、乙○○2 人所犯均為死刑、無期徒刑、最
    輕本刑為3 年以上有期徒刑以外之罪，其於準備程序中就被
    訴事實為有罪之陳述，經本院告知簡式審判程序之旨，並聽
    取當事人意見後，認宜進行簡式審判程序，爰依刑事訴訟法
    第273 條之1 第1 項規定，裁定本件進行簡式審判程序，合
    先敘明。
二、訊據被告甲○○、乙○○對上開犯罪事實均坦承不諱，復經
    證人即福群企業股份有限公司廠長丁○○之證述明確（見警
    卷第11、12頁），及現場照片12張、扣押物品目錄表1 紙等
    在卷可稽（見警卷第33頁至第38頁、第17頁），並有尖嘴鉗
    、斜口鉗、鐵鎚及活動扳手等各1 支扣案可佐，足認被告2
    人之任意性自白與事實相符，本件事證已臻明確，被告2 人
    之犯行洵堪認定，自應依法論科。
二、按刑法第321 條第1 項第3 款之攜帶兇器竊盜罪，係以行為
    人攜帶兇器竊盜為其加重條件，此所謂兇器，其種類並無限
    制，凡客觀上足對人之生命、身體、安全構成威脅，具有危
    險性之兇器均屬之，且祇須行竊時攜帶此種具有危險性之兇
    器為已足，並不以攜帶之初有行兇之意圖為必要（最高法院
    79年臺上字第5253號判例足資參照）。本件被告乙○○持以
    犯上開竊盜罪之尖嘴鉗、斜口鉗、鐵鎚及活動扳手，其分別
    為長度約20、20、35、25公分之鐵製品，業經被告乙○○於
    審判時陳明在卷（本院卷第17頁），復有扣案證物照片1張
    附卷足憑（警卷第38頁），是其為質地堅硬且有相當長度可
    供施力之物，客觀上足以對人之生命、身體、安全構成威脅
    ，要屬兇器無訛。是核被告甲○○、乙○○2 人所為，均係
    犯刑法第321 條第1 項第3 款之攜帶兇器竊盜罪。被告2 人
    就前開犯行，有犯意聯絡及行為分擔，均為共同正犯。爰審
    酌被告2 人為貪圖不法利益，竟率爾竊取他人財物，所為實
    不足取，然念其2 人犯後坦承犯行，態度良好，復參以其2
    人所竊得上開物品之價值非鉅，且已返還被害人等情，有贓
    物認領保管單1 紙（見警卷第20頁）附卷為憑，損害業已減
    輕，及考量被告2 人先前均無前科，亦有被告2 人之臺灣高
    等法院被告前案紀錄表在卷足憑，堪認其2 人平日素行尚稱
    良好等一切情狀，分別量處如主文所示之刑，以示儆懲。末
    查，被告2 人前均無前科，已如前述，且犯後均坦承犯行，
    顯露悔悟之意，其等因一時短於思慮，致觸犯本件犯行，信
    其2 人經此刑之宣告後，均應知警惕而無再犯之虞，且被害
    人亦表示不再追究，有其和解書1 份附卷足憑（見本院卷第
    30頁），本院因認就被告2 人所宣告之刑以暫不執行為當，
    爰依刑法第74條第1 項第1 款之規定，宣告如主文所示之緩
    刑期間，以啟自新。復為促使被告2 人日後尊重他人財產，
    恪遵法紀之觀念，爰依刑法第74條第2 項第5 款之規定，命
    其2 人各於緩刑期間應依檢察官所指定之公益團體、地方自
    治團體或社區提供40小時之義務勞務，併依刑法第93條第1
    項第2 款之規定，諭知於緩刑期間付保護管束。至扣案之尖
    嘴鉗、斜口鉗、鐵鎚及活動扳手各1 支，係被告乙○○所有
    ，並供渠等犯上開竊盜罪所用之物，業據渠等於本院審理中
    陳述明確，爰依共同正犯責任共同之原則及刑法第38條第1
    項第2 款規定，併予宣告沒收之。
據上論斷，應依刑事訴訟法第273 條之1 第1 項、第284 條之1
、第299 條第1 前段，刑法第28條、第321 條第1 項第3 款、第
74條第1 項第1 款、第2 項第5 款、第93條第1 項第2 款、第38
條第1 項第2 款，判決如主文。
本案經檢察官丙○○到庭執行職務。
中    華    民    國    99    年    4     月    30    日
                  刑事第十庭  法  官    呂明燕
以上正本證明與原本無異。
如不服本判決應於收受送達後10日內向本院提出上訴書狀，並應
敘述具體理由；如未敘述上訴理由者，應於上訴期間屆滿後20日
內向本院補提理由書（均須按他造當事人之人數附繕本）「切勿
逕送上級法院」。
中    華    民    國    99    年    4     月    30    日
                              書記官    張琇晴
附錄法條
刑法第321條第1項

司法院資訊處製作；財團法人民間司法改革基金會備份。
